【裁判字號】    97,財管,83
【裁判日期】    970801
【裁判案由】    選任遺產管理人
【裁判全文】
臺灣高雄地方法院民事裁定              97年度財管字第83號
聲  請  人  高雄市政府
法定代理人  丙○
非訟代理人  乙○○
被繼承人    甲○○
上聲請人聲請選任被繼承人甲○○之遺產管理人事件，本院裁定
如下：
    主  文
選任王炯棻律師為被繼承人甲○○（男性，民國○○年○ 月○ 日生
，身分證統一編號：Ｚ000000000號）之遺產管理人。
程序費用由被繼承人甲○○之遺產負擔。
    理  由
一、按繼承開始時，繼承人之有無不明者，由親屬會議於1 個月
    內選定遺產管理人，並將繼承開始及選定遺產管理人之事由
    ，向法院報明；無親屬會議或親屬會議未於前條所定期限內
    選定遺產管理人者，利害關係人或檢察官，得聲請法院選任
    遺產管理人，並由法院依前項規定為公示催告，民法第1177
    條、第1178條第2 項分別定有明文。
二、本件聲請意旨略以：緣被繼承人甲○○（男性，民國○○年○
    月○ 日生，身分證統一編號：Ｚ000000000號，生前住高雄市
    鼓山區○○路6 巷14號4 樓）生前曾於85年12月17日與聲請
    人簽立國民住宅房貸契約書，約定借款額度新台幣（下同）
    325 萬元，然被繼承人於95年12月15日死亡，尚有貸款未清
    償，又其繼承人均已拋棄繼承，復未於1 個月內召開親屬會
    議指定甲○○之遺產管理人，聲請人為取償債權，乃為利害
    關係人，為此依民法第1178條第2 項規定提起本件聲請，且
    因王炯棻律師具備律師身分，對遺產管理人業務較為熟悉，
    並請鈞院指定該律師擔任甲○○之遺產管理人等語。
三、查聲請人主張之被繼承人甲○○於95年12月15日死亡，尚有
    餘款未清償，又其繼承人均拋棄繼承之事實，業據其提出為
    國民住宅房貸契約書、戶籍謄本、本院回覆本件聲請人被繼
    承人甲○○之繼承人於經本院96年度繼字第178 號聲明拋棄
    繼承並經准予備查之函文各1 份為證。並經本院依職權調閱
    96年度繼字第178 號拋棄繼承事件卷宗核閱無訛，堪信屬實
    。既甲○○之遺產繼承人均已拋棄繼承，親屬會議亦無指定
    遺產管理人，揆諸首揭法條規定與前開說明，因聲請人係甲
    ○○之債權人，自為有利害關係之人，其向本院聲請指定遺
    產管理人，自屬有據。
四、本院審酌甲○○之繼承人既均已拋棄繼承，於法律上已無義
    務就甲○○之遺產再為管理。再者，聲請人請求本院指定之
    王炯棻律師，乃具律師身分之人，受有法律之專業訓練，嫻
    熟公示催告、強制執行等相關法律程序，且對於遺產管理人
    依法應盡之管理職責，當較一般未受法學訓練之民眾更為明
    瞭，是如將甲○○之遺產交由王炯棻律師管理，應有利於處
    理後續之遺產問題，亦利於債權人債權之實現；且律師之行
    止均受有律師法之規範，其執行遺產管理人之職務更能公正
    適法，應適於擔任遺產管理人職務。參以王炯棻律師亦表明
    同意擔任本件被繼承人甲○○之遺產管理人，此有其出具之
    同意書1份 附卷可參。是聲請人之聲請，為有理由，應予准
    許，爰依聲請選任王炯棻律師為甲○○之遺產管理人。
五、依非訟事件法第157 條、第24條第1項，裁定如主文。
中    華    民    國    97    年    8     月     1    日
                  家事法庭  法  官  何清富
正本係照原本作成。
如對本裁定抗告須於裁定送達後10日內向本院提出抗告狀。
中    華    民    國    97    年    8     月     1    日
                            書記官  葉彥伶


司法院資訊處製作；財團法人民間司法改革基金會備份。
